臺灣高雄地方法院民事裁定
110年度消債更字第2號
聲  請  人  陳麗綺
0000000000000000

0000000000000000

代  理  人  熊健仲律師
上列當事人因消費者債務清理事件聲請更生，本院裁定如下：
    主  文
聲請人陳麗綺(原名:陳姿伶)自中華民國一一○年四月二十七日下
午四時起開始更生程序。
命司法事務官進行本件更生程序。
    理  由
一、聲請意旨略以：伊有不能清償債務情事，前依消債條例規定
    ，向本院聲請調解債務清償方案，惟調解不成立。伊又未經
    法院裁定開始清算程序或宣告破產，爰聲請更生等語。
二、按債務人不能清償債務或有不能清償之虞者，得依本條例所
    定更生或清算程序，清理其債務；債務人無擔保或無優先權
    之本金及利息債務總額未逾新臺幣（下同）00000000元者，
    於法院裁定開始清算程序或宣告破產前，得向法院聲請更生
    ；法院開始更生程序之裁定，應載明其年、月、日、時，並
    即時發生效力；法院開始更生或清算程序後，得命司法事務
    官進行更生或清算程序，必要時得選任律師、會計師或其他
    適當之自然人或法人1人為監督人或管理人，消費者債務清
    理條例（下稱消債條例）第3條、第16條第1項、第42條第1
    項、第45條第1項分別定有明文。
三、經查：
  ㈠聲請人前於民國109年10月23日提出債權人清冊，向本院聲
    請調解債務清償方案，經本院109年度司消債調字第612號受
    理，因僅積欠資產公司債務，為一般民事調解事件，經本院
    109年度雄司調字第2366號受理，110年1月7日撤回民事調解
    事件，復於110年1月4日提出債權人清冊，聲請更生程序等
    情，業經本院依職權調閱上開調解卷宗核閱無訛。
  ㈡聲請人於107年度至108年度申報所得各為158860元、46200元
    ，名下有無財產；聲請人陳稱無保單，經本院依職權查詢，
    尚有全球人壽保單4張，均已於91年間停效逾2年，依約終止
    、康健保單1張，該保單解約金4095元，聲請人自108年1月
    至108年5月失業，此期間生活費由配偶劉文人資助，每月30
    00元，惟配偶劉文仁不願出具切結書，自108年5月13日至10
    8年7月4日，任職於東成鋁品有限公司，108年5月領取19250
    元，108年6月領取13860元，自108年4月至109年5月失業，
    配偶劉文仁僅資助自108年4月至109年1月生活費，每月3000
    元，惟配偶劉文仁不願出具切結書，109年5月至109年10月2
    0日，於高雄市旗津區公所之安心即時上工計畫進用人員，
    領取安心上工津貼74576元，復於109年9月2日與配偶劉文仁
    調解離婚成立，配偶劉文仁當場給付聲請人150000元，另領
    有身心障礙證明，為輕度障礙者，又成年子女、養女均未給
    付扶養費，現未領有其他補助等情，有財政部高雄國稅局10
    7年至108年綜合所得稅各類所得資料清單及財產歸屬資料清
    單(本案卷第20-21頁)、財產及收入狀況說明書(本案卷第7-
    11頁)、債權人清冊（本案卷第12頁）、戶籍謄本（本案卷
    第63頁）、勞工保險被保險人投保資料表（本案卷第23-25
    頁）、個人商業保險查詢結果表（本案卷第69頁）、信用報
    告（本案卷第18頁）、社會補助查詢表（本案卷第48-50頁
    ）、存簿（本案卷第65-67頁）、陳報狀(本案卷第109頁)、
    全球人壽保險股份有限公司函（本案卷第52-53頁）、康健
    人壽保險股份有限公司函（本案卷第31-32頁）、109年度家
    調字第1223號(本案卷第87-89頁)等附卷可參。依目前調查
    所得證據，以聲請人每月收入15457元【計算式：(15000+33
    110+21000+74576+150000)÷19＝15457，本裁定計算式均採元
    以下4捨5入】作為核算聲請人現在償債能力之基礎，堪認妥
    適。
　㈢關於聲請人必要生活費用部分，按債務人必要生活費用，以
    最近1年衛生福利部或直轄市政府所公告當地區每人每月最
    低生活費1.2倍定之，消債條例第64條之2第1項定有明文。
    本院參酌衛福部社會司所公告110年度高雄市最低生活費為1
    3341元，1.2倍即16009元，考量聲請人居住於聲請人胞妹陳
    怡彣之配偶莫少華承租之房屋，按此無房屋費用支出，故計
    算聲請人個人每月必要生活費時，應自前開最低生活費用中
    ，扣除相當於房租支出所佔比例24.36％。依此計算，聲請人
    每月之必要生活費以12,109元為準【計算式：16009－（1600
    9×24.36%）＝12109】，逾此範圍難認必要。　
　㈣承上，聲請人目前每月收入15457元，扣除個人必要支出1210
    9元後，剩餘3348元，而聲請人目前負債總額為565812元，
    此有正泰陳報狀、高雄地方法院107年度執字第93498號債權
    憑證（本案卷第27頁，包括：正泰資產管理股份有限公司）
    ，扣除康健人壽保單解約金4095元後，以每月所餘逐年清償
    ，至少須約13.9年【計算式：（000000－0000）÷12÷3348≒13
    .9】始能清償完畢，堪認聲請人確有不能清償債務之情事。
    從而，聲請人向本院聲請更生，應予准許，並命司法事務官
    進行本件更生程序。
四、依消債條例第11條第1 項、第45條第1 項、第16條第1 項，
    裁定如主文。
中　　華　　民　　國　 110　　年　　4 　　月　　27　　日
              　　民事庭　　  法　官　賴寶合
以上正本係照原本作成。
本裁定不得抗告。
中　　華　　民　　國　 110　　年　　4 　　月　　27　　日
  　                          書記官　胡美儀